臺灣屏東地方法院刑事判決　96年度簡上字第78號
上　訴　人　台灣屏東地方法院檢察署檢察官
被　　　告　甲○○
上列上訴人因違反動產擔保交易法案件，不服本院中華民國96年
3 月9 日96年度簡字第221 號第一審判決（聲請簡易判決處刑案
號：96年度偵字第754 號），提起上訴，本院改依通常程序為第
一審判決如下：
    主  文
原判決撤銷。
本件免訴。
    理  由
一、本件聲請意旨詳如附件檢察官聲請簡易判決處刑書。
二、按犯罪後之法律已廢止其刑罰者，應諭知免訴之判決，並得
    不經言詞辯論為之，刑事訴訟法第302 條第4 款、第307 條
    規定綦詳。經查，本件檢察官聲請簡易判決處刑意旨認被告
    傅建文所涉，乃動產擔保交易法第38條之罪嫌，而該條文業
    經立法院三讀通過予以刪除，嗣經總統於民國96年7 月11日
    公布，並自公布日施行，依中央法規標準法第13條規定，應
    自同年月13日起發生效力。本件被告涉案後之法律既已廢止
    其刑罰，揆諸前開規定，爰不經言詞辯論，逕為諭知免訴之
    判決。原審判決未及審酌前開法律業經廢止，而認被告犯動
    產擔保交易法第38條之罪，予以論罪科刑，容有未合，檢察
    官上訴意旨請求從重量刑，雖非有理，仍應由本院撤銷改判
    。
三、復按法院得為簡易判決處刑者，以所科之刑係宣告緩刑、得
    易科罰金之有期徒刑及拘役或罰金為限；於檢察官聲請以簡
    易判決處刑之案件，經法院認應為免訴判決之諭知者，應適
    用通常程序審判之，刑事訴訟法第449 條第3 項、第451 條
    之1 第4 項但書第3 款、第452 條規定甚明。又地方法院簡
    易庭對被告為簡易判決處刑後，經提起上訴，而地方法院合
    議庭認應為無罪判決之諭知者，依同法第455 條之1 第3 項
    準用第369 條第2 項之規定意旨，應由該地方法院合議庭撤
    銷簡易庭之判決，改依第一審通常程序審判，其所為判決，
    應屬於第一審判決，檢察官仍得依通常上訴程序上訴於管轄
    第二審之高等法院（另參照最高法院91年度臺非字第21號判
    例意旨）。本件既經本院認應諭知免訴之判決，則已不符合
    得為簡易判決處刑之情形，除撤銷原審判決外，並應逕行改
    依第一審通常程序判決之，檢察官如不服本判決，仍得於法
    定上訴期間內，向管轄之第二審法院提起上訴，併此敘明。
據上論斷，應依刑事訴訟法第455 條之1 第1 項、第3 項、第45
2 條、第369 條第2 項、第302 條第4 款，判決如主文。
中　　華　　民　　國　　96　　年　　7 　　月　　31　　日
                  刑事第四庭  審判長法  官  莊鎮遠
                                    法  官  劉敏芳
                                    法  官  王炳人
以上正本證明與原本無異。
如不服本判決應於收受本判決送達後10日內向本院提出上訴書狀
其未敘述上訴理由者，並得於提起上訴後10日內向本院補提理由
書狀（均須按他造當事人之人數附繕本）「切勿逕送上級法院」
中　　華　　民　　國　　96　　年　　7 　　月　　31　　日
                                    書記官  薛慧茹
